【裁判字號】    90,訴,286
【裁判日期】    900427
【裁判案由】    損害賠償
【裁判全文】
臺灣台中地方法院民事判決  九十年訴字第二八六號
    原      告  新光人壽保險股份有限公司
    法定代理人  甲○○
    送達代收人  乙○○
    被      告  管峰明
              即管琦騰）號六.
右當事人間請求損害賠償事件，本判決如左：
    主    文
被告應給付原告新台幣肆拾萬元，及自民國八十九年十一月十日起至清償日止，按年
息百分之五計算之利息。
訴訟費用由被告負擔。
    事    實
甲、原告方面：
一、聲明：如主文所示。
二、陳述：
（一）緣被告與原告簽訂展業代表聘約，約定被告為原告公司展業區經理，職務期間
      自民國（下同）八十六年七月五日起至九十一年五月十四日止，共計五年，由
      被告負責為原告推展招攬保險業務，且被告已依契約附件之約定，向原告領取
      簽約金（含週轉金、定存單）合計新台幣（下同）壹佰萬元。
（二）詎被告於契約期間內因未履行其應盡之義務，違反契約之約定等可歸責於被告
      之事由，原告乃依兩造所訂契約第四條之約定終止聘任契約。依契約第五條第
      參項及契約附件關於簽約金（含週轉金、定存單）之約定，被告應將其已領簽
      約金（含週轉金、定存單）金額，除以聘任期間伍年，除以十二個月，乘以合
      約未到期月份之金額，賠償予原告。查被告於離職時，僅依約服務三十六個月
      ，未到期月份數為二十四個月，而被告已領之簽約金為壹佰萬元（依前項計算
      結果），被告應賠償原告肆拾萬元（計算公式：0000000÷5÷12×24＝400000
      ）。
三、證據：提出新光人壽保險股份有限公司展業區經理聘約書暨附件、金額確認書、
    新二階代處經理聘任合約書、新光人壽展業代表個人資料表。
乙、被告方面：
一、聲明：駁回原告之訴。
二、陳述：自認原告所主張之事實，被告確實未通過原告公司之考核，違反兩造所定
    契約，依約應賠償原告肆拾萬元。
    理    由
一、按當事人對於非專屬管轄且有關一定法律關係而生之訴訟，得合意定第一審管轄
    法院，惟該合意管轄非專屬管轄，故倘被告不抗法院無管轄權，而為本案之言詞
    辯論時，仍發生應訴管轄之效果，民事訴訟法第二十四條、第二十五條分別定有
    明文。查依兩造所訂立之新光人壽保險股份有限公司展業區經理聘約書第七條附
    則，約定因該聘約所生之糾紛以台灣台北地方法院為第一審管轄法院，然被告未
    抗辯本院無管轄權，且為本案之言詞辯論，故本院就本件訴訟應有管轄權，先予
    敘明。
二、原告所主張之事實，業據其提出新光人壽保險股份有限公司展業區經理聘約書暨
    附件、金額確認書、新二階代處經理聘任合約書、新光人壽展業代表個人資料表
    等資料為證，且經被告自認在卷，應堪採信。
三、從而，原告依兩造所定展業區經理聘約書第四條之約定終止聘任契約，復依新二
    階代處經理聘任合約書第五條第三項暨契約附件之約定，請求被告應將其已領簽
    約金金額肆拾萬元，賠償予原告，並自八十九年十一月十日起至清償日止，按年
    息百分之五計算之利息，自屬有據，應予准許。
四、據上論結，本件原告之訴為有理由，依民事訴訟法第七十八條，判決如主文。
中      華      民      國    九十      年      四      月    二十七    日
                                臺灣臺中地法院民事第五庭
                                    審判長法  官  張惠立
                                          法  官  王邁揚
                                          法  官  劉兆菊
右為正本，係照原本作成。
如對本判決上訴，須於判決送達後廿日內向本院（台中市○○路○段九一號）提出上
訴狀（須按對造人數提出繕本）
中      華      民      國    九十      年      四      月    二十七    日
~B法院書記官


司法院資訊處製作；財團法人民間司法改革基金會備份。
